【裁判字號】    88,上易,160
【裁判日期】    890927
【裁判案由】    拆屋還地等
【裁判全文】
臺灣高等法院高雄分院民事判決      八十八年度上易字第一六０號
      上  訴  人  乙○○
      訴訟代理人  張泉男律師
      被  上訴人  丙○        .
                  戊○○      .
                  甲○○      .
                  丁○○      .
      右四人共同
      訴訟代理人  孫嘉男律師
右當事人間拆屋還地等事件，上訴人對於中華民國八十八年十月十九日臺灣高雄地方
法院八十七年訴字第一三九四號第一審判決提起上訴，本院判決如左：
      主      文
上訴駁回。
第二審訴訟費用由上訴人負擔。
      事      實
甲、上訴人方面：
一、聲明：求為判決
  (一)原判決廢棄。
  (二)被上訴人等應將坐落高雄縣彌陀鄉○○段三０五號土地內如原判決附圖所示Ａ部
    分（即三０五－一），面積五五．四一平方公尺土地上之加強磚造平房及Ｂ部分
    （即三０五－二）面積四八．五七平方公尺土地上之鐵皮石棉瓦房屋拆除後，將
    上開Ａ、Ｂ部分土地交還上訴人。
  (三)被上訴人等應自八十七年六月一日起至交還上開土地之日止，按月連帶給付上訴
    人新臺幣（下同）二千九百十一元。
  (四)第一、二審訴訟費用由被上訴人等連帶負擔。
二、陳述：除與原判決書記載相同者，予以引用外，補稱：
  (一)查系爭三０五號土地，係重測前坐落高雄縣彌陀鄉○○段五一地號土地分割而來
    ，而該五一號土地係上訴人之夫宋安然與被上訴人丙○及宋火因經承而共有，應
    有部分各三分之一，之後，宋火將其應有部分售讓宋安然，因此該地宋安然應有
    部分為三分之二，被上訴人丙○則為三分之一，此為原審所認定，並經被上訴人
    等主張在案。後於六十七年三月十一日因都市計畫而逕為分割成同地段五一、五
    一之一地號（五一之一地號重測後為同鄉○○段三０五地號即系爭土地），嗣於
    六十七年五月間，上訴人之夫宋安然與被上訴人丙○因終止信託關係而分割前開
    二筆共有土地，兩人合意將坐落重測前五一之二地號土地位置之土地分配與被上
    訴人，因而將五一地號土地（含之後再分割出來之五一之三地號土地）及五一－
    一號土地即系爭三０五土地均分給宋安然所有，是系爭三０五土地並非被上訴人
    丙○將應有部分三分之一，信託登記為宋安然名義，兩造於此次分割時，有關重
    測前之五一號土地之信託登記關係已消滅，系爭三０五號土地已完全歸宋安然所
    有，被上訴人丙○因取得較佳之土地即五一－二號土地而放棄系爭三０五號土地
    之共有權。丙○於原審八十七年八月三日勘驗現場時，當場表明願將三０五號土
    地交還上訴人，即源於此。
  (二)按被上訴人丙○分得之三０四號土地（重測前五一之二地號土地）面積，如以原
    來未分割前之重測前五一地號土地之全部面積計算，固少於三分之一，惟於六十
    七年五月間，丙○與宋安然協議分割時，因丙○分得之三０四地號土地位置，係
    全部面積臨道路預地之三０五地號土地，且地形方正，而宋安然分得之土地則成
    Ｌ形，部分在丙○土地之後，並未臨路，臨地部分只佔三分之一，無論土地之利
    用或土地之價值，均不如丙○分得之土地，亦即丙○分得者為精華之瘦肉、價值
    偏高，因此在做法上，乃協議以土地之面積補償宋安然之不足，而系爭三０五地
    號土地為預定道路用地，土地價值低，所以除丙○分得三０四地號土地面積略少
    於重測前五一、五一之二、五一之三等三筆土地面積總合之三分之一外，並將系
    爭三０五地號土地給予宋安然以做為補償，原審未究明及此，認系爭三０五地號
    土地，被上訴人丙○仍有應有部分三分之一，並非正確。
  (三)又查系爭三０五地號土地，於民國六十七年五月間與原五一號土地分割後，歸宋
    安然取得單獨所有後，宋安然確實多次有向丙○要求歸還該土地，因丙○虛與委
    蛇，遲延不拆除，宋安然基於兄弟情誼，又未急用該地，且屬道路預定地，不得
    建屋，方未積極處理，但不能因此既否定上訴人之所有權，亦不能因而認定被上
    訴人得無權占用而不必歸還該土地，且其自始即無使用借貸之關係，且因分割而
    喪失共有關係，依法應將該土地交還上訴人，不得據以主張任何權利，近年因上
    訴人向其追討系爭土地時，被上訴人拒不交還，又態度惡劣，不得已方提起本訴
    ，是原審以宋安然於分割後，至今未請求交還土地，默認被上訴人等占用土地，
    即認定被上訴人丙○就系爭土地有信託關係，其認事、採證、用法有違證據法則
    及經驗法則，判決尚有違誤。
  (四)末查系爭土地及被上訴人分割取得之土地即三０四地號土地，分割前並無分管協
    議之事實，否則應會如其所言，系爭土地既有被上訴人之房屋、豬舍，其分割方
    法必如上訴人在前開準備書狀（一）附圖二所為合理之分割分案，並將系爭三０
    五地號變更為持分登記或逕行合併在其分割取得如附圖二之斜線位置五一－二號
    土地內，不會分割成目前如附圖一之情形，置被上訴人之所言分管土地及使用位
    置於不顧。
乙、被上訴人方面：
一、聲明：求為判決
  (一)上訴駁回。
  (二)第二審訴訟費用由上訴人負擔。
二、陳述：除與原判決書記載相同者，予以引用外，補稱：
  (一)被上訴人丙○早在父親宋訂尚在時，就在海尾段五一－一號北邊如複丈圖上所示
    ：三０五之一及三０五之二計一０三、九八平方公尺土地上搭豬舍（當時豬舍範
    圍約三五坪，後改建為磚造平房及鐵皮屋）豢養豬隻生活，一併連同在現彌海段
    三０四地號土地位置上種植作物（當時土地尚未分割）使用迄今已四十年以上之
    久，此有宋火於原審證述：「丙○自我父親尚在時，就在該處（原五一地號，一
    分三釐多）處搭豬寮生活」可明。因六十七年三月間得知系爭五一－一號（即三
    ０五號）土地已由主管機關從五一號土地逕為分割出來為道路預定地，宋安然即
    向丙○表示宋火已將三分之一持分售讓，其有三分之二持分，兄弟二人持分確定
    為三分之二、三分之一，是要再按丙○當時在現為彌海段三０四號土地上之使用
    位置割出一塊地給丙○，加上丙○原在五一－一號北邊養豬隻使用之土地，使之
    符合海尾段五一號整筆土地之三分之一。而分割當時丙○原欲分割成東西向使其
    合併五一－一號北邊使用之土地，形成丙○三分之一土地集中分在五一號地之北
    邊處（即如上訴人準備書(一)附圖二所示位置），而當時上訴人乙○○本人亦贊同
    此方案，惟因宋安然於海尾段五一號土地北邊另有分得彌陀段四三一－二號土地
    （現為彌海段八八號，該地原亦分給宋火、宋安然、丙○三人，而宋火、丙○均
    將持分售讓宋安然），有開闢魚塭從事養殖，每日須通過現三０三號土地（當時
    尚為空地）將魚撈運回其屋前廣場處理（宋安然於六十四年間就已在現三０二號
    地南邊蓋二棟如現狀之房子），嗣宋安然考量如以東西向分割為如上訴人主張附
    圖二之位置，一旦丙○蓋房子勢造成無其他通路可聯結至彌陀段四三一－二土地
    上魚塭，且因丙○當時原亦在現三０四號位置上種植，是向丙○協議將土地割成
    面向五一－一號道路用地位置，分割出五一－二號（現三０四號），而保留五一
    －二號後方之空地便利其往返魚塭，而嗣宋安然於八十二年間再割出五一－三號
    （即彌海段三０三號）供其女兒蓋屋，現該魚塭地已填平為其女兒使用，而三０
    三號地之房屋旁仍留有一巷道供通行即足證明此緣由。是以當時宋安然、丙○二
    人協議分割出全部皆面臨道路預定地之五一－二號地，分配予丙○，並非係以土
    地利用價值高低為考量，上訴人稱：因丙○分得者為精華之瘦肉，自然以土地面
    積補償宋安然之不足，並謂：丙○因取得較佳之三０四號地而放棄系爭三０五號
    地之共有權云云，純屬臆測之詞且與事實不符，不足採信。
  (二)六十七年五月間要分割出五一－二號地給丙○時，宋安然因要補足丙○對五一號
    土地三分之一持分，除請測量人員一併測量出丙○在系爭五一－一號北邊使用範
    圍之面積外，再重新測得原五一號整筆土地面積，計算出丙○不足三分之一之面
    積，而分割出五一－二號地之面積予以補足，且由六十七年五月間分割當時各筆
    土地面積加以分析，亦相吻合。
  (三)上訴人復稱：系爭三０五地號土地雖編為道路預定地，並無單獨保存為被信託關
    係之必要，丙○仍可變更登記為共有持分關係或加以分割云云。惟按該系三０五
    號地乃經主管機關因都市○○○○道路預定地逕為分割，如再予細分已無經濟上
    利用價值，況當時丙○並未具自耕能力身份（此由五一－二號土地分割後直至七
    十八年九月間方移轉登記至丙○名下足明）無法承受登記農地至名下，且該占有
    使用部分之北邊土地乃一併分給丙○，是其兄弟二人乃協議丙○仍可在系爭三０
    五號土地北邊繼續使用，是丙○方基於此項分管約定，自六十七年五月分割後繼
    續使用系爭土地北邊位置迄今，形成長達二十年之分管使用之事實。
  (四)上訴人雖請求鑑定五一－一號（三０五）、五一－二號（三０四）、五一號（三
    ０二、三０三）上開土地於六十七年五月間分割時土地價格為何，惟此一鑑定結
    果縱為真實可信，仍無足積極證明宋安然、丙○二人於六十七年五月間協議分割
    出五一－二號土地係以土地價值優劣作考量，而因丙○取得較佳土地，要放棄系
    爭三０五號土地之共有權，況該鑑定結果是否公正、客觀可採，尚有疑問。
      理      由
一、本件上訴人主張高雄縣彌陀鄉○○段五一地號面積○．一三五三公頃之土地，原
    係宋訂所有，宋訂於五十年一月二十九日去世，即由宋火、宋安然、丙○、宋鬧
    典、宋信雄、宋勝禎六人繼承，每人各繼承取得應有部分六分之一，六十三年一
    月十七日宋火、丙○、宋鬧典、宋信雄、宋勝禎五人將其應有部分，全部出售予
    宋安然，宋安然因而取得全部所有權，六十七年三月十一日因都市計劃之故，經
    高雄縣政府函令地政機關逕為分割，將原五一地號之土地分割為五一及五一之一
    地號二筆，其中五一之一地號土地為道路預定地，六十七年五月十五日丙○向宋
    安然購買五一地號之土地內面積三三一．八七平方公尺，宋安然同時將五一地號
    之土地，依丙○購買之面積分割出五一之二地號，並於七十八年八月四日將五一
    之二地號之土地移轉登記予丙○，系爭土地為上訴人所有，非宋安然信託登記予
    上訴人，被上訴人未經上訴人之同意，擅自占用系爭土地，並搭蓋鐵皮屋等使用
    ，且原審勘驗時被上訴人丙○陳稱，願將土地交還，則上訴人自得依民法第七百
    六十七條之規定，請求被上訴人拆屋還地，又上訴人自因所有土地遭被上訴人無
    權占用而受有損失，被上訴人並因而受有利益，上訴人爰依民法第一百七十九條
    、一百八十五條之規定，請求被上訴人連帶給付相當於租金之不當得利及損害金
    等語。
二、被上訴人則以坐落高雄縣彌陀鄉○○段第五一地號土地，由長兄宋火、次子即上
    訴人之夫宋安然、三子即被上訴人丙○三人分管。因該筆土地為農業用地，而被
    上訴人丙○當時並無自耕農身分，乃將繼承分管部分信託登記於宋安然名下。六
    十七年三月十一日該海尾段五一號土地分割出五十一之一號土地（即重測後今彌
    海段第三０五號），六十七年五月十五日再按被上訴人丙○占有使用部分土地分
    割出五十一之二號土地（即重測後今彌海段第三０四號），八十二年三月十一日
    再分割出五十一之三號土地（即重測後彌海段第三０三號）。是剩餘原海尾段五
    十一號部分重測後編為彌海段第三０二號，該繼承而來之原彌陀鄉○○段第五十
    一號土地面積重測後累計為０．一三四六三九公頃土地，以被上訴人丙○三分之
    一持分計算本應取得分管部分０．０四四八七九公頃。惟被上訴人丙○於五、六
    十年間占有使用併分管部分土地（即宋安然於七十八年間移轉予丙○分得之該彌
    海段第三０四號），面積僅０．０三三一八七公頃，相較下尚不足０．０一一六
    九二公頃。系爭彌海段第三０五號土地面積為０．０三二三六九公頃，其三分之
    一為０．０一０七八九公頃，實際上被上訴人丙○於系爭彌海段第三０五號土地
    北邊如複丈圖上所示之三０五之一及三０五之二計０．０一０三九八公頃之土地
    上搭蓋磚造平房及鐵皮屋占有使用約三分之一部分土地，尚與被上訴人丙○原應
    從原海尾段第五十一號分得不足三分之一土地面積約０．０一一六九二公頃之事
    實相符。況由於該彌海段第三０五號土地早於六十五年間規劃為道路用地，無法
    再辦理細分，雖所有人名義仍登記為上訴人之夫宋安然，惟基於此種兄弟間分管
    協議，被告丙○已在該處（即複丈圖上三０五之一、三０五之二部分）占有使用
    長達二十餘年。而上訴人之夫宋安然皆明知卻不表示反對，可知宋安然與被上訴
    人丙○間兄弟分管使用土地之意思存在及被上訴人等係有權使用系爭土地等語置
    辯。
三、上訴人主張原坐落高雄縣彌陀鄉○○段五一地號，面積○．一三五三公頃之土地
    ，原係宋訂所有，宋訂於五十年一月二十九日去世，該筆土地即由宋火、宋安然
    、丙○、宋鬧典、宋信雄、宋勝禎六人繼承，每人各繼承取得應有部分六分之一
    ，嗣該海尾段五一地號土地移轉登記為宋安然名義，六十七年三月十一日原五一
    地號之土地分割為五一及五一之一地號（即重測後今彌海段第三○五號）二筆，
    其中五一之一地號土地為道路預定地，六十七年五月十五日五一地號之土地又分
    割增加五一之二地號（即重測後彌海段第三○四號），並於七十八年八月四日將
    五一之二地號之土地移轉登記予丙○，系爭土地登記為上訴人所有，系爭土地上
    之地上物即鐵皮石棉瓦平房面積○．○○四八五七公頃及加強磚造平房面積○．
    ○○五五四一公頃，現為被上訴人佔用之事實，業據其據提出附圖、土地謄本、
    土地標示變更結果通知書影本、土地登記簿謄本為證，且為被上訴人所不爭執，
    而經原審會同高雄縣岡山鎮地政事務所人員前往現場勘驗，系爭土地上確有鐵皮
    石棉瓦平房及加強磚造平房，且經地政事務所人員測量無誤，有原審勘驗筆錄及
    高雄縣岡山鎮地政事務所八十七八月四日岡所二字第八三五○號函及所附土地複
    丈成果圖各一份可稽，上訴人主張自堪信為真實。
四、本件兩造爭執點在於：上訴人之夫宋安然與被上訴人丙○間有無因兄弟之分管約
    定，致丙○對於原彌陀鄉○○段五一地號土地（六十七年三月十一日分割為五一
    及五一之一地號）有三分之一之權利，縱因六十七年五月十五日該海尾段五一地
    號又分割為五一及五一之二，而被上訴人僅取得海尾段五一之二地號（即重測後
    彌海段三○四地號）土地，惟對海尾段五一之一即系爭土地仍有三分之一之權利
    ，而僅係信託登記於宋安然名下，就系爭土地仍有使用權？茲分敘如下：
  (一)原海尾段五一地號土地，原係分別登記為宋火、宋安然、丙○、宋鬧典、宋信雄
    、宋勝禎各六分之一，於六十三年一月十七日，以買賣為原因移轉登記為宋安然
    名義，有土地登記簿謄本可稽，惟證人宋勝禎到庭證稱：「我父母生前分配上開
    土地（指海尾段五一地號）有宋火、宋安然、丙○，另一筆地由我、宋鬧典、宋
    信雄共有，是我父母一起協議．．．六人均有登記持分，宋火辦理，事後由宋安
    然拿我們另三人去辦理持分變更」等語，證人宋屋證稱：「我父親生前未分配，
    但過世後，我母親口頭分配，宋火，宋安然、丙○三人平分一筆土地，另一筆土
    地由宋信雄、宋勝禎、宋鬧典平分，．．．六人均有辦理繼承登記，三位小弟有
    提出印鑑證明去辦理，交由宋安然去辦理，宋火三分之一持分賣給宋安然、宋安
    然三分之二權利，丙○有三分之一權利」等語，證人宋鬧典證稱：「系爭海尾段
    五一地號六人均分，辦理繼承登記我也有六分之一權利，其中由我母親分配系爭
    土地及同段八八地號分給宋火、宋安然、丙○．．，宋火持分給宋安然．．我母
    親當時有分北邊即豬舍及系爭地上物由丙○使用」等語，證人宋信雄證稱：「土
    地（指海尾段五一地號）我母親說給宋火、宋安然、丙○，登記六分之一持分賣
    給宋安然之事我不清楚，我的持分沒有賣給宋安然，是三位兄長處理土地，豬舍
    是丙○蓋的，當時已各用各的」等語，證人宋火到庭證稱：「（原海段五一地號
    辦理繼承登記後情形如何？）六個兄弟都有辦理繼承登記土地，是我去辦的，當
    時丙○、宋安然有耕植，宋信雄還小，原五一地號土地是父親在過世前告訴我們
    ，是給我、丙○、宋安然三人均分，但宋安然要求我把我的持分給他，故我的持
    分就賣給宋安然，當時宋安然有拿錢給我，土地就變為宋安然三分之二持分，丙
    ○三分之一持分，但其他五份宋安然未拿錢給其他兄弟，其他三兄分配其他土地
    ，但就原五一地號土地辦理繼承登記各六分之一，丙○自我父親尚在時，就在該
    處搭豬寮生活，其他兄弟與宋安然無買賣，宋安然與我有買賣，父母說地要給我
    們三人就應該分割，丙○搭豬寮從以前到現在均未變」等語，足見原海尾段五一
    地號由繼承人宋火、宋安然、丙○、宋鬧典、宋信雄、宋勝禎繼承各六分之一持
    分後，於六十三年一月十七日全部持分移轉登記為宋安然名義，係因繼承人間另
    就被繼承人宋訂所有之全部土地另所有分配，非係如土地登記簿謄本上所載宋火
    、丙○、宋鬧典、宋信雄、宋勝禎與宋安然間有買賣之關係，始移轉海尾段五一
    地號所有權予宋安然，而被上訴人丙○亦在土地辦理移轉登記為宋安然名下前即
    在系爭土地上耕作迄今。
  (二)原海尾段五一地號土地係由宋火、宋安然、丙○三人分配，而宋火亦將其三分之
    一持分移轉讓與宋安然，被上訴人丙○並於系爭土地耕作迄今，已經證人宋勝禎
    、宋屋、宋信雄、宋鬧典、宋火分別證述如前，是被上訴人丙○與上訴人之夫宋
    安然就原海尾段五一地號土地各有三分之一及三分之二之權利，且被上訴人丙○
    實際上亦管理系爭土地迄今。
  (三)嗣原海尾段五一地號，於六十七年三月十一日因都市計劃由主管機關逕為分割為
    五一及五一之一地號（即重測後今彌海段第三○五號）二筆，其中五一之一地號
    土地為道路預定地，有被上訴人丙○所提之高雄縣彌陀鄉都市計劃土地使用分區
    證明書一紙為證，且為上訴人所不爭執，六十七年五月十五日五一地號之土地又
    分割增加五一之二地號（即重測後彌海段第三○四號），七十八年八月四日五一
    之二地號之土地以買賣為由移轉登記予丙○，已如前述，而海尾段五一號土地分
    割出五十一之一號土地（即重測後今彌海段第三０五號），面積約０．０三二三
    六九公頃；六十七年五月十五日分割出五十一之二號土地（即重測後今彌海段第
    三０四號），面積約○．○三三一八七公頃；八十二年三月十一日五一地號土地
    再分割出五十一之三號土地（即重測後彌海段第三０三號），面積約０．０一四
    ０二七公頃。是剩餘原海尾段五十一號部分重測後編為彌海段第三０二號，面積
    約０．０五五０五六公頃，該繼承而來之原彌陀鄉○○段第五十一號土地面積重
    測後累計為０．一三四六三九公頃土地。以被上訴人丙○三分之一持分計算本應
    取得分管部分０．０四四八七九公頃。惟宋安然於七十八年間移轉予被上訴人丙
    ○之彌海段第三０四號土地，面積僅０．０三三一八七公頃，相較下尚不足０．
    ０一一六九二公頃。系爭彌海段第三０五號土地面積為０．０三二三六九公頃，
    其三分之一為０．０一０七八九公頃，實際上被上訴人丙○於系爭彌海段第三０
    五號土地北邊如複丈圖上所示之三０五之一及三０五之二計０．０一０三九八公
    頃之土地上搭蓋磚造平房及鐵皮屋占有使用系爭土地約三分之一部分土地，尚與
    被上訴人丙○原應從原海尾段第五十一號分得不足三分之一土地面積約０．０一
    一六九二公頃之事實相符。再觀之上訴人於起訴狀所提之附圖及原審複丈成果圖
    ，被上訴人丙○分得之五一之二土地約占五一、五一之二、五一之三土地之三分
    之一，而占用之三○五之一、三○五之二土地約占三○五地號土地之三分之一，
    顯與被上訴人丙○當初應分得之原海尾段五一地號三分之一權利相同。況被上訴
    人丙○已在該處（即複丈圖上三０五之一、三０五之二部分）占有使用迄今長達
    二十餘年，而上訴人之夫宋安然皆明知卻不表示反對，足見上訴人之夫宋安然與
    被上訴人丙○間有兄弟分管使用土地之意思及被上訴人等係有權使用系爭土地。
  (四)上訴人主張請求鑑定系爭土地於六十七年五月間分割時，土地價格證明被上訴人
    於協議分割時為取得更多臨道路較佳之位置及土地正方形可充分利用，不必再留
    後面之巷道通路，浪費建築用地，經濟利益高、土地價值高，故以系爭三０五號
    土地全部分割給予上訴人之夫宋安然，以彌補差價使被上訴人丙○放棄系爭三０
    五地號土地，使宋安然繼續登記為其名義，不再變更持分登記云云。經本院函請
    中國不動產鑑定中心股份有限公司鑑定結果，雖認六十七年五月分割時，土地價
    格每平方公尺其中系爭三０二號為八二六元，系爭三０三號為五六０元，系爭三
    ０四號為一、０八六元，系爭三０五號為一００元，有鑑定報告書可稽，惟六十
    七年五月間，現彌海段三０二、三０三號均同為海尾段五一號一筆土地內，尚未
    分割，價格當無差異，且上開四筆土地在八十八年七月間之土地公告現值亦均為
    每平方公尺四、四００元，並無價值高低之分，有土地登記簿謄本附鑑定卷可按
    ，縱該鑑定結果為可信，仍不足以證明宋安然、丙○二人於六十七年五月間協議
    分割出五一－二號土地係以土地價值優劣作考量，而因丙○取得較佳土地，要放
    棄系爭三０五號土地之共有權。
  (五)上訴人雖另以原海尾段五十一號土地於土地謄本上載明六十三年一月十七日持分
    移轉登記原因為「買賣」，證明被上訴人丙○與宋安然間有買賣關係，然此次之
    移轉登記原因，實係繼承人間就被繼承人所有之土地另有分配，非確係因「買賣
    」而移轉，已如前述，被上訴人丙○否認與宋安然間就原海尾段五一地號土地有
    買賣之關係存在，上訴人復無從就該買賣關係存在舉証，則被上訴人丙○自未於
    六十三年間將其三分之一持分售予宋安然。其係將原五一地號土地信託登記於宋
    安然名下，並依雙方之分管約定使用三分之一之土地迄今甚明。
五、綜上所述，被上訴人等既係依與上訴人之夫宋安然間之分管約定使用土地迄今，
    被上訴人自係有權占有，上訴人認被上訴人係無權占用，本於民法第七百六十七
    條規定請求被上訴人拆除系爭土地如附圖Ａ、Ｂ所示之建物，並返還土地，暨本
    於不當得利請求被上訴人連帶賠償自八十七年六月一日起至交還土地之日止，按
    月給付二九一一元，均顯無理由，原審為上訴人敗訴之判決，核無不合，上訴論
    旨求予廢棄為無理由，應予駁回。
六、據上論結，本件上訴為無理由，依民事訴訟法第四百四十九條第一項、第七十八
    條，判決如主文。
中    華    民    國        八十九      年      九      月    二十七    日
                                      臺灣高等法院高雄分院民事第三庭
~B1審判長法官  王憲義
~B2法      官  賴玉山
~B3法      官  張明振
右為正本係照原本作成。
不得上訴。
中    華    民    國        八十九      年      九      月    二十九    日
~B法院書記官  梁美姿
                                                                        Ｈ


司法院資訊處製作；財團法人民間司法改革基金會備份。
